# 增值税免税

提问人：qd6zf 时间：2013-05-27 12:35:18
回复 yemingzhu1980 的帖子
谢谢，这个“向购买方收到的全部货款”本身包含增值税吗，即购买方购买该免税货物时交纳进项税额吗

回答人：chenyiwei
“向购买方收取的全部货款”全部确认为销售收入，因为免税所以不确认应纳增值税额；购买方不能取得增值税专用发票，其支付的购买价款全部计入存货采购成本，无可抵扣的进项税额。